【裁判字號】    92,小上,45
【裁判日期】    921031
【裁判案由】    給付醫療費
【裁判全文】
臺灣臺南地方法院民事裁定  九十二年度小上字第四五號
    上  訴  人  張天祥
    被上訴人    國立成功大學醫學院附設醫院
    法定代理人  甲○○
右當事人間請求給付醫療費事件，上訴人對於中華民國九十二年八月七日本院臺南簡
易庭第一審判決（九十二年度南小字第一二九八號）提起上訴，本院裁定如左：
    主      文
上訴駁回。
第二審訴訟費用由上訴人負擔。
    理      由
一、按關於請求給付金錢或其他代替物或有價證券之訴訟，其標的金額或價額在新台
    幣（下同）十萬元以下者，適用小額程序；對於小額程序之第一審裁判之上訴或
    抗告，非以其違背法令為理由，不得為之；再上訴狀內應記載上訴理由，表明下
    列各款事項：一原判決所違背之法令及具體內容。二依訴訟資料可認為原判決有
    違背法令之具體事實，民事訴訟法第四百三十六條之八第一項、同條之二十四第
    二項、同條之二十五分別定有明文。又依同法第四百三十六條之三十二準用同法
    第四百六十八條、第四百六十九條第一款至第五款之規定，判決不適用法規或適
    用不當者，為違背法令，而判決有同法第四百六十九條第一款至第五款情形之一
    者，為當然違背法令。是當事人對於小額程序之第一審判決提起上訴，如依民事
    訴訟法第四百六十八條規定，以第一審判決有不適用法規或適用法規不當為理由
    時，其上訴狀或理由書應有具體之指摘，並揭示該法規之條項或其內容，若係成
    文法以外之法則，應揭示該法則之旨趣，倘為司法院解釋或最高法院之判例，則
    應揭示該判解之字號或其內容，如以民事訴訟法第四百六十九條第一款至第五款
    所列情形為理由時，其上訴狀或理由書，應揭示合於該條款之事實，上訴狀或理
    由書如未依此項方法表明，或其所表明者，顯與上開法條規定之情形不相合時，
    即難認為已對第一審判決之違背法令有具體之指摘，其上訴自難認為合法。
二、本件上訴意旨略以：上訴人因不明車禍住進被上訴人醫院，被上訴人未念及上訴
    人為抗日八年、剿共多年之老兵，竟看不起老兵，在上訴人病未痊癒前即要求上
    訴人出院，上訴人出院後，即至榮民醫院就醫，一切毋需付費，且該院亦對上訴
    人很好。上訴人自被上訴人醫院出院時，被上訴人未告知上訴人要付醫療費用，
    即叫上訴持章用印，嗣又訴請法院判命上訴人給付醫療費用五萬二千八百五十九
    元及利息暨訴訟費用七百八十八元，甚不公平，且有瑕疵。上訴人經濟情況不佳
    ，生活困難，被上訴人應向退輔會請求上開費用。為此，求為判決：(一)原判決廢
    棄。(二)駁回被上訴人在第一審之訴等語。
三、經查：
（一）本件請求給付之訴訟標的金額為五萬二千八百五十九元，揆諸前開規定，應適
      用小額程序，合先敘明。
（二）對於小額程序第一審判決之上訴，非以其判決違背法令為理由，不得為之。本
      件上訴人對於第一審判決提起上訴，雖具狀記載上訴理由，惟未表明原判決所
      違背之法令及其具體內容，暨依訴訟資料可認原判決有違背法令之具體事實，
      核與前揭上訴程式即有未合。從而，上訴人既未具體指摘原判決有何違背法令
      之事由，而原判決亦無不適用法規、適用法規不當，或有民事訴訟法第四百六
      十九條第一款至第五款所列違背法令之情形，揆諸首揭說明，上訴人之上訴自
      難認為合法，應予駁回。
四、據上論結，本件上訴為不合法，依民事訴訟法第四百三十六條之二十四第二項、
    第四百三十六條之三十二第二項、第四百四十四條第一項前段、第九十五條、第
    七十八條，裁定如主文。
中      華      民      國    九十二    年      十      月    三十一    日
                                臺灣臺南地方法院民事第四庭
~B審判長法  官  蘇正賢
~B      法  官  楊佳祥
~B      法  官  張季芬
右正本證明與原本無異。
本裁定不得抗告。
中      華      民      國    九十二    年      十      月    三十一    日
~B      法院書記官  李榮杰


司法院資訊處製作；財團法人民間司法改革基金會備份。
